# 求助陈版主：关于子公司将要清算，是否需要按终止经营准则

提问人：59web 时间：2019-07-04 20:41:05
情况介绍如下：
集团下有家持股 52%的小贷公司，在 2018 年时小贷公司的两位少数股东利用分批发放贷款的方式将其相当于投入的资本金 8000 万的部份全部抽回，并于资产负债表日 2018 年 12 月 31 日全部逾期，由于这两位少数股东的借款不属于发放贷款所以全放在了其他应收款科目核算。由于两位股东在 2019 年签定了还款协议，并保证 2019 年 6 月 30 日之前还款并以其持有的小贷公司的股权担保（如果不还款相关的股权注销），所以在 2018年 12 月 31 日时按预计未来现金流量现值单项计提坏账 400 万元（按年利率 10%计提）。但截止到 2019 年 6 月 30 日还未偿还借款，所以经全体股东同意，公司进入清算程序，相关的亏损（亏损 1000 万）全由集团公司承担，并于 2019 年 7 月 1 日成立清算组。现主要有如下几个问题请教陈版本：
1 、小贷公司对于两位少数股东的其他应收款 8000 万元因为已经成立清算组，相关的债权将与实收资本冲减，那是否可以认为单项减值测试时不存在减值，按新的金融工具准则放在相关的风险组合中计提减值损失呢？或是是否可以不计提坏账准备，冲回 400 万元的坏账，因为清算组将在两个月内完成清算。
2 、由于小贷公司预计未来将不能持续经营，那是否应当按 42 号准则的相关规定，认定为终止经营？如果认定为终止经营，“根据准则的规定：终止经营的列报在利润表中分别列示持续经营损益和终止经营损益，在附注中进一步披露详细信息。” 是否表示与小贷公司相关的净利润体现在终止经营中列报，那在附注中需要披露详细信息指的是需要怎么披露？？？？还有资产负债表中的资产和负债应如何披露？是按正常的合并报表编制进行披露吗？
3 、因为小贷公司将要清算，那会计准则是否需要按《破产清算》的会计准则对资产和负债重新计量？但根据破产清算会计准则的规定，该准则只适用经法院宣告破产的企业，所以感觉不适用小贷公司。但因为小贷公司将要清算又不适用持续经营假设，那我是否需要对相关的资产和负债重新计量，还是按持续经营的会计准则进行处理，只是在利润表列报时将产生的相关利润列报在终止经营的净利润中列报？

回答人：chenyiwei
1 、可采用个别认定法计提坏账准备。因为已确定将采用 “以股抵债” 方式清偿，故可以对其不计提坏账准备。不需要再在相关的风险组合中计提减值损失。
2 、 42 号准则下终止经营的认定，不是在该被清算子公司（小贷公司）自身的报表中，而是在其母公司的合并报表层面体现的。该子公司自身报表应采用非持续经营基础编制。在其母公司合并报表中，如果该小贷公司代表了一个单独的业务分部，日后关闭后在可预见的未来本集团不会再进入小贷行业，则可以认为是终止经营。
3 、进入清算期后，小贷公司的会计核算可参照《企业破产清算有关会计处理规定》（财会 [2016]23 号）中的相关规定处理。